臺灣臺中地方法院刑事判決　　　　　　　94年度交訴字第84號
公　訴　人　臺灣臺中地方法院檢察署檢察官
被　　　告　乙○○
　　　　　　　　　　現另案於台灣台中監獄執行中
　　　　　　　　　　國民
上列被告因公共危險等案件，經檢察官提起公訴（93年度偵字第
19942號、94年度偵字第5153號），經本院合議庭裁定適用簡式
審判程序，本院判決如下：
    主    文
乙○○服用酒類，不能安全駕駛動力交通工具而駕駛，累犯，處
有期徒刑參月，如易科罰金，以參佰元折算壹日。又駕駛動力交
通工具肇事，致人受傷而逃逸，累犯，處有期徒刑伍月，如易科
罰金，以參佰元折算壹日。應執行有期徒刑陸月，如易科罰金，
以參佰元折算壹日。
被訴過失傷害部分，公訴不受理。
    犯罪事實
一、乙○○曾於民國88年間因傷害致死案件，經台灣高等法院台
    中分院判處有期徒刑五年，經最高法院駁回上訴確定，於民
    國90年7月10日假釋出監，於93年1月31日假釋未經撤銷視為
    執行完畢。猶不知悔改，於93年10月27日15時至22時，在臺
    中市○○區○○路黃昏市場飲酒後，已達不能安全駕駛動力
    交通工具之程度，竟仍駕駛車牌號碼Y3-8O10號自用小貨車
    ，沿臺中市○○路（由西向東方向）右轉東興路（由北往南
    方向）行駛，於同日22時30分許，行經東興路3段115號前，
    理應注意車輛行駛時之車前狀況，並隨時採取必要之安全措
    施，以免發生碰撞之危險，而依當時情形，又無不能注意之
    情事，竟疏未注意，且因不勝酒力致操控能力降低，撞及路
    旁行人丙○○，致丙○○受有頭部外傷合併腦挫傷及急性創
    傷性顱內出血，乙○○於肇事後並未下車查看或報警，隨即
    逃逸，途經前開路段93號前，復撞及路旁甲○○所有車牌號
    碼OH-9911號自小客車，惟因遭路人記下車牌號碼供警方循
    線查詢，於翌日凌晨在台中縣大里市仁愛醫院查獲自行就醫
    之乙○○，經醫院抽血檢驗其血液中所含酒精濃度達每100
    毫升460毫克（mg/dl），換算成呼氣中所含酒精濃度為每公
    升2.18毫克，顯逾每公升0.55毫克之安全駕駛標準。
二、案經被害人丙○○告訴及臺中市警察局第四分局報請台灣台
    中地方法院檢察署檢察官偵查起訴。
    理　　由
甲、有罪部分：
一、訊據被告乙○○對於上揭酒後駕車、肇事逃逸之犯罪事實坦
    承不諱。惟被告曾於偵查中辯稱：當天下午伊於黃昏市場飲
　  酒後，於晚間八時許開車回家，隨即又在家裡飲酒，當晚10
  　點多到巷口車上拿東西時，就被五、六名不詳之人毆打送醫
    。經查，於上開時、地發生車禍之肇事車輛，確係車牌號碼
    Y3-8010號自用小貨車，駕駛該小貨車之人肇事後隨即逃逸
    之事實，業經目擊證人何韋德結證屬實，且觀諸卷附該貨車
    之照片，其右前檔風玻璃已撞擊破裂，並有部分黑色毛髮依
    附在撞擊之處，顯見該車係由右前檔風玻璃衝撞路人之頭部
    甚明，此並與告訴人丙○○所受之傷害（即頭部外傷合併腦
    挫傷及急性創傷性顱內出血）相符，且該貨車車頭右側已明
    顯撞毀，亦與於上開時地撞及被害人甲○○停於路邊車輛之
    情相核，並有林新醫院診斷證明書、道路交通事故調查報告
    表各一紙、道路交通事故現場圖二紙及照片十張在卷可參。
    故本件所應審究之處，即於上開時、地是否係被告本人駕駛
    該車？
（一）上開小貨車之車主係被告乙○○本人，此可參卷附車籍作
      業系統查詢認可資料，該車平時皆係由被告一人駕駛，當
　　　晚並未借予他人使用，亦為伊自承在卷，被告雖一再辯稱
　　　當晚於八、九時許返家之後，就未曾再開車出去云云，然
　　　該車於當晚並未曾失竊，亦無借予他人使用，況如真由他
　　　人駕駛並於上開時地肇事，則於晚間十時許，該車又停回
　　  被告原本所停之處，則顯不合理。
（二）根據卷附該車之照片以觀，右前襠風玻璃嚴重破裂，其上
　　　並依附部分黑色毛髮，被告卻辯稱駕車回家時雖發現擋風
　　　玻璃已破裂，然並無發現上面之毛髮云云，實有悖常理。
（三）且被告於車禍發生後被查獲當時之警詢中，明白自承當天
　　　（即27日）伊於黃昏市場喝酒後，直至晚間10時左右始駕
    　車離開，因為喝了高梁酒、啤酒、大陸清酒等，以致於不
      記得有於上開時地撞人並逃逸等語，自始未曾提到遭不詳
 　   之人毆打一事，此有93年10月28日8時之警詢筆錄在卷可
      參。被告此次自白駕駛該車之時間及路線，皆與本案車禍
　    發生之時地相吻合，且被告於車禍發生後之酒精測試值，
　　　換算成呼氣中所含酒精濃度高達每公升2.18毫克，此有財
　　　團法人仁愛綜合醫院生化學檢驗報告單在卷足稽，顯逾每
　　　公升0.55毫克之安全駕駛標準甚多，綜可確認係被告本人
    　於上開時地駕駛該車，且並已處於「不能安全駕駛」之程
      度甚明。
（四）被告於同年月31日警詢作第三次筆錄時，自承（警問：於
　    93年10月27日22時30分許，現場目擊證人指出，你所屬自
      小貨車Y3-8010撞擊行人丙○○及OH-9911自小客車逃逸，
      當時何人駕駛？）：「是我本人」外。於該次警詢時又稱
　　　係遭不詳之人毆打始送醫治療，直至於偵查中全面翻異前
　　　詞，改稱如上述所辯，是可認被告事後於偵查中之翻供，
　　  應係事後卸責之詞，不足採信。
二、本案經本院向財團法人仁愛綜合醫院函查當晚就醫紀錄，係
    93年10月27日23時23分送該院急診及台中縣警察局霧分局
    內新派出所提供報案紀錄、職務報告書及台中縣消防局緊急
    救護紀錄表，均載明被告係在當晚23時25分以後才送醫，足
    認被告係在當晚22時30分酒後肇事後始逃離現場駕車回家，
    被告對上述時間點沒有爭議，始承認上列罪刑，並認罪請求
    從輕量刑，從而本案事證明確，被告犯行堪予認定。
三、核被告所為係犯刑法第185條之3酒後不能安全駕駛動力交通
    工具罪、第185條之4肇事逃逸罪。被告所犯上開二罪，犯意
    各別，構成要件不同，應予分論併罰。被告有如事實欄所述
    之前科，五年之內，再犯本件有期徒刑之本案各罪，均屬累
    犯，依刑法第47條各加重其刑。又本件被告犯後已與被害人
    丙○○達成和解，傷害部分並已撤回告訴，有撤回告訴狀一
    份附卷可佐，被告酒後駕車，肇事反應比較遲鈍，且本身自
    稱事後遭不明人士毆打，受傷亦不輕，以肇事逃逸罪之法定
    最低之六月徒刑衡之，情輕法重，不無可憫，爰依刑法第59
    條規定就肇事逃逸罪部分酌減其刑，並依法先加後減之。爰
    審酌被告之犯罪動機、目的、手段、所受損害，並與被害人
    達成和解及犯後認罪坦承犯行等一切情狀，分別量處如主文
    所示之刑及諭知易科罰金之折算標準，並定其應執行刑及易
    科罰金之折算標準。
乙、公訴不受理部分：
一、公訴意旨如事實欄所述，因認被告另涉犯刑法第284條第1項
    前段之過失傷害罪嫌等語。
二、按告訴乃論之罪，告訴人於第一審辯論終結前得撤回其告訴
    ，又告訴經撤回者，應諭知不受理之判決，刑事訴訟法第
    238條第1項、第303條第3款定有明文。
三、本件告訴人丙○○告訴被告過失傷害案件，起訴書認被告係
    觸犯刑法第284條第1項前段之罪，依同法第287條前段之規
    定，須告訴乃論。
四、茲據告訴人於94年10月7日當庭撤回其告訴，揆諸首開說明
    ，應不經言詞辯論，諭知不受理之判決。
據上論斷，應依刑事訴訟法第273條之1第1項、第299條第1項前
段、第303條第3款、第307條，刑法第185條之3、第185條之4、
第41條第1項前段、第47條、第59條、第51條第5款、罰金罰鍰提
高標準條例第2條，判決如主文。
本案經檢察官蔡雯娟到庭執行職務。
中　　華　　民　　國　　94　　年　　10　　月　　27　　日
                  　交通法庭    法  官  郭德進
上正本證明與原本無異。
如不服本判決，應於送達後十日內向本院提出上訴狀（須附繕本
），上訴於台灣高等法院台中分院。
中　　華　　民　　國　　94　　年　　10　　月　　31　　日
                                書記官  陳惠玲
附錄論罪科刑法條
中華民國刑法第185條之3
服用毒品、麻醉藥品、酒類或其他相類之物，不能安全駕駛動力
交通工具而駕駛者，處一年以下有期徒刑、拘役或三萬元以下罰
金。
中華民國刑法第185條之4
駕駛動力交通工具肇事，致人死傷而逃逸者，處六月以上五年以
下有期徒刑。
　　　　　　　　　　　　　　　　　　　　　　　　　　 　A
